【裁判字號】    92,易,1721
【裁判日期】    921215
【裁判案由】    毒品危害防制條例
【裁判全文】
臺灣臺北地方法院刑事判決                        九十二年度易字第一七二一號
    公  訴  人  臺灣臺北地方法院檢察署檢察官
    被      告  甲○○  男  四.
右列被告因毒品危害防制條例案件，經檢察官聲請簡易判決處刑（聲請案號：九十二
年度毒偵字第八五六號），後經本院認不宜以簡易程序為之，逕依通常程序判決如左
：
    主  文
甲○○施用第二級毒品，累犯，處有期徒刑陸月；如易科罰金，以佰元折算壹日。
    事  實
一、甲○○前因違反毒品危害防制條例案件，經臺灣士林地方法院於民國八十九年十
    二月三十日判處有期徒刑六月，並於九十一年六月二十八日執行完畢。又因施用
    毒品案件，先後二次經裁定送觀察、勒戒後，因無繼續施用毒品之傾向，分經臺
    灣臺北地方法院檢察署檢察官於八十七年十月二十二日以八十七年度偵字第二○
    一八五號不起訴處分、臺灣高等法院於八十七年十二月三十一日以八十七年度上
    易字第四二七二號判決免刑。竟猶不知悔改，復基於施用毒品之犯意，於九十二
    年三月四日為警採尿往前回溯九十六小時內之某時（扣除查獲迄採尿期間），在
    不詳處所以不詳方法施用第二級毒品安非他命，嗣於九十二年三月四日十四時二
    十分，為警於臺北市○○區○○街二四九號前查獲。
二、案經臺北市政府警察局信義分局移送臺灣臺北地方法院檢察署檢察官偵查聲請簡
    易判決處刑，後經本院認不宜以簡易程序為之，逕依通常程序審理。
    理  由
一、訊據被告甲○○矢口否認有何施用第二級毒品安非他命之犯行，辯稱其自出獄後
    即未曾再施用毒品云云。惟查：
  (一)被告於九十二年三月四日經警採尿送請檢驗結果，確呈安非他命及甲基安非他命
    陽性反應，有臺灣尖端先進生技醫藥股份有限公司濫用藥物檢驗中心九十二年三
    月二十一日濫用藥物檢驗報告書一份在卷可稽（見偵卷第五頁）。而目前常用之
    尿液安非他命或嗎啡篩檢方式包括酵素免疫分析法（ＥＩＡ）、薄層色層分析法
    （ＴＬＣ）和放射免疫分析法（ＲＩＡ）；於文獻報告中，確有藥品或食物因交
    叉反應（ｃｒｏｓｓ  ｒｅａｃｔｉｏｎ），可在尿液測試中產生偽陽性（ｆａ
    ｌｓｅ  ｐｏｓｉｔｉｖｅ）之安非他命反應；例如在ＥＩＡ與ＴＬＣ之尿液測
    試方法中，某些成藥中之成份，因與安非他命有類似作用，而可產生與安非他命
    之交叉反應，使尿液測試呈現偽陽性，但利用精密之儀器分析，將可排除偽陽性
    之可能，而得到正確的答案，因此篩檢結果必須進一步確認；在目前最常採用之
    確認方法為氣相層析質譜儀（ＧＣ＼ＭＳ），此乃因在良好的操作條件下，以氣
    相層析質譜儀作藥物及其代謝產物之定性及定量分析，幾乎不會有偽陽性反應產
    生。查本案被告於九十二年三月四日經警採集尿液後，送請臺灣尖端先進生技醫
    藥股份有限公司濫用藥物檢驗中心，除以酵素免疫分析法（ＥＩＡ）初步檢驗外
    ，尚以氣相層析質譜儀（ＧＣ＼ＭＳ）確認檢驗，確呈安非他命及甲基安非他命
    反應，有前揭臺灣尖端先進生技醫藥股份有限公司濫用藥物檢驗報告書一份在卷
    可參，是該等檢驗結果並無「偽陽性」反應之可能，足認被告確實有施用第二級
    毒品安非他命之行為。
  (二)又按甲基安非他命經口服投與後約百分之七十於二十四小時內自尿中排出，約百
    分之九十於九十六小時內自尿中排出，由於目前國內尿液中甲基安非他命之檢驗
    僅為鑑定其是否呈陽性反應，尚未定其含量，且甲基安非他命成分之檢出與其投
    與方式、投與量、個人體質、採尿時間與檢測之精密度等諸多因素有關，因此僅
    憑尿液中呈安非他命陽性反應，並無法確實推算吸食時間距採集時間之長短，惟
    依上述資料推斷，最長可能不會超過四日，有行政院衛生署藥物食品檢驗局八十
    一年二月八日（八一）藥檢壹字第○○一一五六號函可資佐證。是被告於九十二
    年三月四日經警採尿送請檢驗往前回溯九十六小時內之某時（扣除查獲迄採尿期
    間），確有施用安非他命之犯行，此點亦堪認定。
  (三)另被告前因施用毒品案件，先後二次經裁定送觀察、勒戒後，因無繼續施用毒品
    之傾向，分經臺灣臺北地方法院檢察署檢察官於八十七年十月二十二日以八十七
    年度偵字第二○一八五號不起訴處分、臺灣高等法院於八十七年十二月三十一日
    以八十七年度上易字第四二七二號判決免刑，有臺灣高等法院被告全國前案紀錄
    表及前開不起訴處分書與裁定各一份在卷足憑。從而本件事證明確，被告犯行堪
    以認定。
二、核被告所為，係犯毒品危害防制條例第十條第二項之施用第二級毒品罪，其持有
    安非他命之低度行為，為施用之高度行為所吸收，不另論罪。被告前因違反毒品
    危害防制條例案件，經臺灣士林地方法院於八十九年十二月三十日判處有期徒刑
    六月，並於九十一年六月二十八日執行完畢，有臺灣高等法院被告全國前案紀錄
    表一份在卷可稽，其前受有期徒刑執行完畢，於五年以內，再犯本件最重本刑為
    有期徒刑以上之罪，為累犯，應依刑法第四十七條之規定加重其刑。爰審酌被告
    生活狀況、品行、智識程度、犯罪之動機、目的、手段、所生危害及犯罪後之態
    度等一切情狀，量處如主文所示之刑，並諭知易科罰金之折算標準。
據上論斷，應依刑事訴訟法第四百五十二條、第二百九十九條第一項前段，毒品危害
防制條例第十條第二項，刑法第十一條前段、第四十七條、第四十一條第一項前段，
罰金罰鍰提高標準條例第二條，判決如主文。
本案經檢察官乙○○到庭執行職務
中      華      民      國    九十二    年     十二     月     十五     日
                                    臺灣臺北地方法院刑事第十四庭
                                        審判長法  官  宋松璟
                                              法  官  吳秋宏
                                              法  官  吳冠霆
右正本證明與原本無異。
如不服本判決，應於判決送達後十日內向本院提出上訴狀（應抄附繕本）。告訴人或
被害人如對於本判決不服者，應具備理由請求檢察官上訴，其上訴期間之計算係以檢
察官收受判決正本之日期為準。
                                              書記官  楊文祥
中      華      民      國    九十二    年     十二     月     十五     日
附錄法條：毒品危害防制條例第十條
毒品危害防制條例第十條
施用第一級毒品者，處六月以上五年以下有期徒刑。
施用第二級毒品者，處三年以下有期徒刑。


司法院資訊處製作；財團法人民間司法改革基金會備份。
